【裁判字號】    89,交訴,115
【裁判日期】    900406
【裁判案由】    公共危險
【裁判全文】
臺灣臺中地方法院刑事判決                        八十九年度交訴字第一一五號
    公  訴  人  臺灣台中地方法院檢察署檢察官
    被      告  乙○○
右被告因公共危險等案件，經檢察官提起公訴（八十九年度偵字第三八七三、一一五
二五號），本院判決如左：
    主  文
乙○○駕駛動力交通工具肇事，致人受傷而逃逸，處有期徒刑拾月，緩刑肆年。
其餘被訴業務過失傷害部分，公訴不受理。
    事  實
一、乙○○係台中市○○街二二七巷六弄十五號杜邦運輸股份有限公司聘僱之大貨車
    司機，為從事駕駛業務之人，於民國八十九年一月二十三日十四時四十分許，駕
    駛車牌號碼ＩＤ─○七八號營業大貨車沿台中縣烏日鄉○○路，由溪南往烏日方
    向行駛，途經該五光路七九○號前時，本應注意車前狀況，隨時採取必要之安全
    措施，並應注意汽車在雙向四車道行駛時，除準備停車或臨時停車外，不得駛出
    路面邊線，而依當時天候晴，日間自然光線，路面乾燥、無缺陷及無障礙物，視
距良好，又無不能注意之情形，詎其能注意，竟疏未注意車前狀況，猶貿然行駛
    於慢車道上，適有甲○○將腳踏車停放在五光路七八八號門前，欲步行至五光路
    七九○號聊天，乙○○所駕大貨車右側車輪輾過甲○○之腳掌，致甲○○受有雙
    下足部壓碎傷皮膚嚴重缺失及左足第二、第三、第四、第五趾壞死之傷害之重傷
    害（傷害部分業據告訴人甲○○具狀撤回告訴）。乙○○肇事後往前行駛致右後
    視鏡擦撞交通號誌之鐵桿，右後視鏡破碎掉落地面，乙○○未下車查看反而加速
    離去。為不詳姓名路人騎乘機車追趕記下車號報警查獲。
二、案經甲○○訴由台中縣警察局烏日分局及委請徐文宗律師訴請請台灣台中地方法
    院檢察署檢察官偵查起訴。
    理  由
甲、有罪部份
一、訊據被告乙○○矢口否認有何肇事逃逸之犯行，辯稱：伊不知道於前揭時地有撞
    傷被害人，故未停車處理云云。惟查，右揭事實業據被害人甲○○於警訊中、及
    告訴代理人徐文宗律師於偵查中及本院審理時指述綦詳在卷，並有道路交通事故
    調查報告表乙份、現場照片十二張、診斷證明書乙紙、檢察官勘驗筆錄附卷足憑
    。查被告於前揭時地撞傷被害人甲○○後隨即又致右後視鏡擦撞交通號誌之鐵桿
，右後視鏡破碎掉落地面，被告竟未下車查看擦撞情形，按該右後視鏡為行車注
    意後方來車所必需之物，於肇事後整支右後視鏡已斷裂掉落現場，受損情形不可
    謂不嚴重，被告猶繼續行駛，不可能未予發覺，竟未停車檢視受損情形，逕自將
    車駛離現場，其有肇事逃逸之情甚明，被告所辯不知肇事撞傷被害人，要屬卸責
    之詞，不足採信。本件事證明確，其犯行洵堪認定。
二、核被告乙○○所為，係犯刑法第一百八十五條之四之駕駛動力交通工具肇事，致
    人受傷而逃逸罪。爰審酌被告肇事後已與被害人甲○○達成和解賠償損害，有和
    解書一紙在卷可憑，及其犯罪動機、目的、所生危害非輕與犯罪後態度等一切情
    狀，量處如主文所示之刑。查被告前未曾受有期徒刑以上刑之宣告，有台灣台中
    地方法院檢察署刑案資料查註紀錄表附卷可參，其因一時失慮致犯本案，事後並
    與被害人達成和解賠償損害，取得被害人之諒解，經此科刑教訓，當知警惕，應
    無再犯之虞，本院認其所受刑之宣告，以暫不執行為適當，爰依法併予宣告緩刑
    四年，以促其注意改善。
乙、不受理部分：
一、公訴意旨另以：被告乙○○於前開時地駕駛上開車輛，有上述疏失而撞及被害人
    甲○○，致甲○○受有如前述事實欄所示之傷害，因認被告另犯有刑法第二百八
    十四條第二項後段之業務過失傷害罪嫌等語。
二、按告訴乃論之罪，其告訴人於第一審辯終結前，得撤回其告訴；又告訴經撤回者
    ，應諭知不受理之判決，刑事訴訟法第二百三十八條第一項、第三百零三條第三
    款分別定有明文。經查本件被告上開犯行，經檢察官以刑法第二百八十四條第二
    項後段之業務過失傷害罪提起公訴，依同法第二百八十七條前段規定係屬告訴乃
    論之罪，茲據告訴人甲○○於本院言詞辯論終結前具狀撤回其告訴，有其提出刑
    事撤回告訴狀一紙附卷可查，依前開規定，爰諭知不受理之判決。
丙、據上論斷，應依刑事訴訟法第二百九十九條第一項前段、第三百零三條第三款，
    刑法第一百八十五條之四、第七十四條第一款，判決如主文。
中      華      民      國      九十      年      四      月      六    日
                                    臺灣臺中地方法院交通法庭
                                        法  官    張  國  華
右正本證明與原本無異。
如不服本判決，應於送達後十日內向本院提出上訴狀（須附繕本），上訴於台灣高等
法院台中分院。
                書記官
中      華      民      國      九十      年      四      月      九    日
附錄論罪科刑法條
刑法第一百八十五條之四
駕駛動力交通工具肇事，致人死傷而逃逸者，處六月以上五年以下有期徒刑。


司法院資訊處製作；財團法人民間司法改革基金會備份。
